# 委托卖房差价如何核算

提问人：ynwsqb 时间：2021-05-21 19:44:56
各位老师，请教个问题，甲借款给乙地产公司 400 万，乙地产公司没有资金用房子抵 400 万没有办理过户到甲， 甲委托乙地产公司对外销售了 500万，乙开了 500 万发票，确认了 500 万的收入。超过 100 万部分扣除 100 万相应的税金 5 万后乙支付 95 万给甲，像这种情况下支付 95 万会计如何核算。

回答人：chenyiwei
1 、原先需要抵偿的债务是 400 万，但抵债房屋变现后实际支付给甲 495 万？为何多付了 95 万？
2 、当初抵债协议中是否明确了用于抵债的特定房产，且不论最终对外出售价格如何，均按照实际变现价格扣除税费后支付给甲？

提问人：ynwsqb 时间：2021-05-23 22:47:38
协议中约定委托销售的房产根据市场价出售，低于 400 万少于部分损失由甲承担，超过部分扣除税费后由甲享有。

回答人：chenyiwei
这种情况应视为改房屋作价 400 万交付给甲，后续的出售属于受托代售，对后续的出售通过往来款核算，按代收代付处理。